【裁判字號】    92,易,201
【裁判日期】    920909
【裁判案由】    家暴傷害
【裁判全文】
臺灣臺南地方法院刑事判決                          九十二年度易字第二一號
    公  訴  人  臺灣臺南地方法院檢察署檢察官
    被      告  丁○○
右列被告因傷害案件，經檢察官提起公訴 (九十二年度偵字第七三號)，本院判決如
左：
    主  文
丁○○無罪。
      理  由
一、本件公訴意旨略以：被告丁○○因不滿其同居人戊○○向台灣台南地方法院申請
    核發通常保護令，竟於民國九十一年九月十六日下午一時四十五分許，在台南縣
    玉井鄉○○村○○路一五一巷二三號渠等住處，基於傷害之故意，手持磚塊毆打
    戊○○，造成戊○○受有左下頷瘀青、左前額瘀青、左額頭皮血腫之傷害。因認
    被告丁○○涉有刑法第二百七十七條第一項之傷害罪。
二、查公訴人認被告涉犯右開罪嫌，無非以：
    (1)前開犯罪事實，業據告訴人戊○○指訴歷歷。
    (2)經警訪查附近居民亦稱當時有大聲說話的吵雜聲，此有警製查證報告一紙在卷
      可參。
    (3)有診斷證明書一紙及本院九十一年度家護字第四三九號通常保護令一份在卷可
      證。
    ，為其依據。
三、訊據被告丁○○堅決否認有傷害之犯行，辯稱：那天我沒有碰到告訴人，我也沒
    有和告訴人吵架或毆打告訴人等語。
四、按犯罪事實，應依證據認定之，無證據不得推定其犯罪事實。又不能證明被告犯
    罪者，應諭知無罪之判決，刑事訴訟法第一百五十四條、第三百零一條第一項分
    別定有明文。次按在訴訟上用以證明事實之證據，須於通常一般之人均不致於有
    所懷疑，而得確信其為真實之程度者，始得據以為有罪之認定，倘其證明尚未達
    到此一程度，而有合理之懷疑性存在，致使無從為有罪之確信時，即應為無罪之
    判決（最高法院七十六年台上字第四九八六號判例意旨參照）。又按認定犯罪事
    實須依證據，不得僅以被告之反證不能成立，執為認定事實之論據，最高法院著
    有七十台上二一六一號判列可資參照。
五、經本院查：
    (1)被告丁○○於九十一年九月二十日警訊中供稱：九十一年九月十六日下午十三
      時四十五分許，我在家睡覺，我沒有看見告訴人等語；於九十一年十月十二日
      警訊中供稱：我當天上午五時二十分出門至田園撿蝸牛，直到上午六時三十分
      回家，便將蝸牛清洗到九時許後，再清先衣物直到十一點，再去煮飯食用，看
      電視到中午十二時三十分才上床睡覺，到下午十四時起床，在此段時間，我都
      沒有看到告訴人，所以我不可能毆打告訴人等語；於本院九十二年八月十九日
      審理中供稱：當天我沒有毆打告訴人，也沒有和告訴人吵架或毆打告訴人等語
      ，其供詞前後一致，互核相符，並無矛盾，當可採信。
    (2)由台南縣警察局玉井分局玉井派出所警員壬○○所製作之查證報告中，雖記載
      其於九十一年十月四日、五日查訪附近居民共六人，均稱有聽到有人員之吵雜
      聲云云，然經本院於九十二年三月二十四日調查中，傳喚該六名居民即證人乙○○、甲○○、己○○、丙○○、辛○○、庚○○等人，其中證人己○○、丙○○、辛○○未到庭，其餘證人乙○○、甲○○、庚○○等人到庭均證稱：九
      十一年九月十六日下午十三時四十五分許，我沒有聽到吵架聲，九十一年十月
      四日、五日，也沒有員警到我家來查訪等語，核渠等證言互核相符，並無矛盾
      ，當可採信。再參酌員警壬○○所為查訪時並未製作查訪紀錄供證人等簽名，
      以實其說等情，足認員警壬○○是否曾於九十一年十月五日間至前揭證人處查
      訪尚有可疑，其依此所製作之查證報告即不得作為不利被告之證明。
    (3)告訴人提出台南縣玉井鄉衛生所九十一年九月六日出具之診斷書中雖記載告訴
      人受有事實欄所載之傷害，然此僅得以證明告訴人於九十一年九月六日曾至台
      南縣玉井鄉衛生所看診，其受有事實欄所載傷害之事實，然尚無法證明該傷害
      即為被告之行為所造成。又本院九十一年度家護字第四三九號通常保護令，係
      本院於九十一年十一月二十七日所核發，其核發理由係指被告於九十一年八月
      十六日上午九時許，在前址毆打告訴人，致告訴人受有「左眼皮擦傷、左大腿
      瘀青、左手腕外側擦傷」等傷害，非指本件被告傷害犯行，亦不得遽此採為被
      告傷害告訴人之證明。
六、綜上所述，足認被告並無告訴人所指犯行，此外，亦查無其他積極確切之證據足
    以證明被告有何如公訴人所指傷害之犯行，即屬不能證明被告犯罪，應依法諭知
    無罪之判決。
據上論斷，應依刑事訴訟法第三百零一條第一項判決如主文。
中      華      民      國    九十二    年      九      月      九      日
      臺灣臺南地方法院刑事第四庭
                                    法  官   蔡直青
右正本證明與原本無異。
如不服本判決，應於判決送達後十日內向本院提出上訴狀( 應附繕本 )。
                                    書記官   沈建杉
中      華      民      國    九十二    年      九      月      十五    日


司法院資訊處製作；財團法人民間司法改革基金會備份。
